# 进口增值税已交、未取得完税凭证的会计处理

提问人：ccj2012 时间：2018-01-26 11:50:20
遇到一家客户，进口货物时增值税已交，期末未取得完税凭证，相关的会计处理是： 借：其他应收款 贷：银行存款取得完税凭证后，相关的会计处理是： 借：应交税费-应交增值税-进项税额 贷：其他应收款
其他应收款相当于过渡科目，但是年末报表上这个其他应收款应该是不能留着的吧，我感觉应该调到增值税进项税额里面才对，大家觉得呢？

回答人：chenyiwei
作为其他应收款不恰当，建议使用“应交税费——待取得抵扣凭证的进项税额”科目核算此类业务。期末资产负债表上列报在其他流动资产。

提问人：ccj2012 时间：2018-01-28 20:18:45
谢谢，客户现在使用的还是企业会计制度，不是企业会计准则，处理应该也应该是一样的哈！

回答人：chenyiwei
可以。《增值税会计处理规定》也适用于目前仍在执行原制度的企业。